【裁判字號】    90,訴,1303
【裁判日期】    901211
【裁判案由】    毒品危害防制條例
【裁判全文】
臺灣彰化地方法院刑事判決                          九十年度訴字第一三三號
    公  訴  人  臺灣彰化地方法院檢察署檢察官
    被      告  甲○○
右列被告因違反毒品危害防制條例案件，茲經檢察官提起公訴（九十年度毒偵字第二
四四九號、三二五六號），本院判決如左：
    主      文
甲○○連續施用第一級毒品，處有期徒刑拾月，扣案之注射針筒貳支沒收；又施用第
二級毒品，處有期徒刑柒月；應執行有期徒刑壹年貳月，扣案之注射針筒貳支沒收。
      事     實
一、甲○○前因施用毒品案件，經本院九十年度毒聲字第三六七號裁定送觀察、勒戒
    後，認無繼續施用毒品之傾向，業經臺灣彰化地方法院檢查署檢察官於九十年二
    月十三日，以九十年度毒偵字第三六八號不起訴處分確定。詎甲○○仍未戒除毒
    癮，於五年之內，再基於施用第一級毒品海洛因之概括犯意，於九十年五月三十
    日起至同年七月三十一日上午十時止，在其位於彰化縣北斗鎮○○路九十五號住
    處及彰化縣北斗鎮○○路等處，以將第一級毒品海洛因摻水置於注射針筒，注射
    於皮下，或將第一級毒品海洛因攙入香菸內，點火後吸食等方式，連續施用海洛
    因多次，平均約每十天施用一次；又另行基於施用第二級毒品之犯意，於九十年
    五月三十一日或其前四日內之某一時點，在不詳處所，以不詳方式，施用第二級
    毒品安非他命一次，為警分別於九十年五月三十一日二十一時十分許及同年七月
    三十一日十五時三十分許，各在彰化縣田中鎮○○里○○街旁及彰化縣北斗鎮○
    ○路八十八巷內查獲，並扣得其所有，已供施用毒品之注射針筒二支。其因本件
    毒品案件，經依本院九十年度毒聲字第二八七八號裁定送臺灣彰化看守所附設勒
    戒處所觀察、勒戒後，認有繼續施用毒品之傾向。
二、案經彰化縣警察局田中分局暨北斗分局報請台灣彰化地方法院檢察署偵察起訴。
         理   由
一、訊據被告甲○○對於右揭施用第一級毒品海洛因之事實坦承不諱，且其獲案時為
    警採集之尿液，經檢驗結果確呈嗎啡陽性反應，有彰化縣衛生局九十年六月十一
    日煙檢字第九０一八０四號、同年八月十三日煙檢字第九０二三五三號煙毒尿液
    檢驗成績書各一紙附卷可稽，又被告於本院審理時雖辯稱：伊係將第一級毒品海
    洛因攙入香菸內，點火後吸食之方式施用海洛因，扣案之注射針筒二支是朋友的
    ，然查，被告前於九十年七月三十一日警訊時，業已陳明：伊係將第一級毒品海
    洛因摻水置於注射針筒，注射於皮下之方式施用海洛因，扣案之注射針筒二支是
    伊已使用過，用來注射海洛因的；於本院訊問時亦供稱：扣案之注射針筒是伊所
    有的，伊係將第一級毒品海洛因摻水置於注射針筒，注射於皮下之方式施用，兩
    者互核情節相符，且當次為警查獲時，亦經警扣得注射針筒二支，顯見被告確有
    利用注射針筒作為施用海洛因之犯罪工具，是其事後翻異其詞，委無可採。再被
    告矢口否認有何施用安非他命情事，辯稱：可能係伊採尿之前有施用國安感冒藥
    所致云云。惟查：被告於九十年五月三十一日晚上九時許十分許，在彰化縣田中
    鎮○○里○○街獲案後，經警採其尿液送驗結果，係呈甲基安非他命陽性反應，
    有上開彰化縣衛生局煙檢字第九０一八０四號煙毒尿液檢驗成績書附卷足稽。而
    常人如未施用安非他命，其尿水應無甲基安非他命反應，倘有施用者，約百分之
    九十於九十六小時內自尿中排出，故推算施用期間最長可能不會超過四日，業經
    行政院衛生署藥物食品檢驗局八十一年二月八日以（八一）藥檢壹字第００一一
    五六號函闡釋甚明。又若係服用合法的感冒藥物，其中不應含有甲基安非他命及
    安非他命或其前驅藥物，故單純服用感冒藥物，尿液中應不會檢出甲基安非他命
    或安非他命，此亦有詮昕科技股份有限公司九十年十月二十日詮昕字第九０００
    三四號函可參。是被告如未有施用安非他命，當無可能於其尿液中驗得甲基安非
    他命陽性反應，足證被告確有於九十年五月三十一日或其前四日內不詳時間，施
    用第二級毒品安非他命之行為，被告所辯顯係事後飾卸之詞，不足採信。又被告
    前因施用毒品案件，經本院九十年度毒聲字第三六七號裁定送觀察、勒戒後，認
    無繼續施用毒品之傾向，業經臺灣彰化地方法院檢查署檢察官於九十年二月十三
    日，以九十年度毒偵字第三六八號不起訴處分確定，有該不起訴處分書、台灣高
    等法院被告全國前案紀錄表及台灣彰化地方法院檢察署刑案資料查註紀錄表在卷
    足憑。其於五年內再犯毒品危害防制條例第十條之罪，經裁定送觀察、勒戒後，
    認有繼續施用毒品傾向，有本院九十年度毒聲字第二八七八號裁定及臺灣彰化看
    守所附設勒戒所九十年九月二十日彰所戒字第二八八三號函送之有無繼續施用毒
    品傾向證明書一份附卷可參，綜上所述，本件事證業已明確，被告前開犯行洵堪
    認定。
二、核被告甲○○所為，係犯毒品危害防制條例第十條第一項之施用第一級毒品罪及
    同條第二項之施用第二級毒品罪。被告持有第一、二級毒品均係供施用，其持有
    之低度行為皆應為施用之高度行為吸收，均不另論罪。被告先後多次施用第一級
    毒品海洛因之犯行，時間緊接，所犯又係構成要件相同之罪名，顯係基於概括犯
    意為之，應依連續犯規定論以一罪，並加重其刑。其前開所犯二罪間，犯罪構成
    要件不同，行為互殊，顯係基於個別犯意為之，應予分論併罰。另公訴意旨認被
    告曾於八十三年間因違反肅清煙毒條例條例案件，經本院判處有期徒刑三年三月
    確定，於八十六年十月十九日因假釋出獄並交付保護管束期滿，未經撤銷，視為
    業已執行完畢等情，惟經本院查前開假釋業經撤銷，被告於九十年八月十九日入
    監執行其殘餘之刑，於九十一年十二月二十二日執行期滿，有臺灣高等法院被告
    全國前案紀錄表、台灣彰化地方法院檢察署刑案資料查註紀錄表及台灣彰化地方
    法院檢察署八十七年度更戊字第九五九號執行指揮書各一份附卷可按，被告前開
    刑期尚未執行完畢，尚不構成累犯，公訴意旨容有誤會。爰審酌被告前曾有施用
    毒品罪行，經送二次觀察勒戒後，猶不知悔改，再施用毒品不輟，不僅戕害自身
    健康，更辜負國家將之視為病人，並施以長時間之戒治處遇之苦心，惟其對他人
    權益之侵害仍屬有限，於本院審理中已坦承其部分犯行，及其犯罪目的、手段等
    一切情狀，量處如主文所示之刑，並定其應執行之刑。扣案之注射針筒二支係被
    告所有，且為供被告施用毒品用之物，已如前述，故依法併予宣告沒收。至於，
    扣案之海洛因一小包（驗後淨重零點一零公克），雖屬第一級毒品，有法務部調
    查局鑑驗通知書在卷足憑，惟被告於偵審中一再否認係其所有，衡諸被告對於上
    開施用第一級毒品之犯行既已坦承不諱，毋庸對於沒收銷燬之物隱諱，此外又查
    無其他證據足資證明確係供被告所施用之海洛因，爰不沒收銷燬之，附此敘明。
據上論斷，應依刑事訴訟法第二百九十九條第一項前段，毒品危害防制條例第十條第
一項、第二項，刑法第十一條前段、第五十六條、第五十一條第五款、第三十八條第
一項第二款，判決如主文。
本案經檢察官吳怡盈到庭執行職務。
中      華      民     國    九十      年     十二     月     十一     日
                                 臺灣彰化地方法院刑事第一庭
                                     審判長法官  葉  榮  郎
                                     法      官  洪  志  賢
                                     法      官  簡  璽  容
右正本證明與原本無異。
如不服本判決，應於判決送達後十日內向本院提出上訴狀( 須附繕本 )。
                                     法院書記官  王  惠  嬌
中      華      民      國    九十      年     十二     月     十三     日
毒品危害防制條例第十條：
施用第一級毒品者，處六月以上五年以下有期徒刑。
施用第二級毒品者，處三年以下有期徒刑。


司法院資訊處製作；財團法人民間司法改革基金會備份。
